<br />
<br />

## dplyr & purrr を用いたデータハンドリング
```{r, echo=FALSE, message=FALSE, warning=FALSE}
library(zousan)
embed_slide("https://www.slideshare.net/SomatoriKeita/dplyr-purrr-103718147")
```

Rのパッケージ群**tidyverse**内に入っている**dplyr**と**purrr**を用いたデータハンドリングに関する資料です。データハンドリングには様々なやり方がありますが、なるべくミスなく効率よく行うための工夫について解説しています。また、元々のデータが整然データではない時に、**tidyverse**パッケージは大活躍します。

## ディリクレ麻雀モデル

[Stan Advent Calender 2017](https://qiita.com/advent-calendar/2017/stan)で投稿した記事です。
麻雀データをモデリングし、麻雀の強さ(雀力)と運を分離しています。

[記事はこちら](majong.html)

## 妄想の認知モデル
```{r, echo=FALSE, message=FALSE, warning=FALSE}
library(zousan)
embed_slide("https://www.slideshare.net/SomatoriKeita/ss-103719868")
```

2018年6月30日に行われた、ベイズ統計WS「心理学者のためのベイズ 統計学」において、「臨床心理学における事例: 妄想 の認知モデル」の回で発表した資料です。

## ハードルポアソンモデルによる和了巡目の推定

[Stan Advent Calender 2018](https://qiita.com/advent-calendar/2018/stan)で投稿した記事です。
ハードルポアソンモデルによって麻雀の和了巡目と中張牌の出の早さの関係を調べました。

[記事はこちら](tenhou.html)

## 心理学研究の再現性

[Open and Reproducible Science Advent Calendar 2019](https://adventar.org/calendars/4523)で投稿した記事です。
今年、心理学評論の特集号[「心理学研究の新しいかたち」](http://team1mile.com/sjpr62-3/)で心理学研究の再現性を検証する論文を書きました。この記事ではその論文のざっくりとした内容と裏話をしています。

[記事はこちら](reproductive.html)

## 有馬記念を血統だけで予想する

[Stan Advent Calender 2019](https://qiita.com/advent-calendar/2019/stan)で投稿した記事です。
有馬記念を予想しました。

[記事はこちら](arima.html)

<br />
<p>Copyright &copy; 2017 Keita Somatori. All rights reserved </p>